# 求教版主关于土地征迁补偿金的政府补助处理

提问人：307027140 时间：2019-09-23 16:14:25
陈老师您好，现在政府要对企业的一块土地进行征收同时会给企业一笔补偿款，然后再出让另一块地给企业。会计处理方式如下：
1. 将政府对原有土地的补偿并出让新土地作为一揽子事项处理，对收到的补偿款不确认递延收益，作为新入账土地成本的抵减额，即新土地入账价值= 原有土地的账面价值 + 缴纳的土地出让金-补偿款
2. 将政府收回土地作为资产处置处理，同时在政府收回土地时将政府补偿款一次性计入当期的其他收益，然后将缴纳的土地出让金作为新土地的入账成本
请教陈版这种处理方式哪个更合理？或者还有其他更合理的处理方式。第二种方式下一次性计入其他收益是否合理（因为考虑到该笔补偿款不是对原有土地剩余期间的补偿所以不进行摊销，而是一次性进损益）
另外企业会以银行存款的方式先收到补偿款和补偿款作为新土地出让金的抵减（即补偿款政府不会支付）这两种不同情况会对会计处理造成影响么？

回答人：chenyiwei
主要是取决于此次土地置换是否具有商业实质的判断，即两块土地的位置、面积、用途、使用年限等方面是否存在实质性差异，从而导致其未来现金流量的风险和报酬特征（包括金额、时间和风险程度）存在实质性差异。如果没有，则第一种做法合理；如果有，则第二种做法合理。
企业会以银行存款的方式先收到补偿款和补偿款作为新土地出让金的抵减（即补偿款政府不会支付）这两种不同情况，只是结算方式的不同，对会计处理无实质性影响。